it: Materiale dei riquadri a specchio della palla da discoteca: Acrilico; Pellicola metallica; Vetro; Metallo; Mylar; Plastica; Altro
de: Material der Spiegelkacheln für Discokugeln: Acryl; Folie; Glas; Metall; Mylar; Kunststoff; Sonstige
es: Material de azulejo de espejo de bola de discoteca: Acrílico; Papel metalizado; Vidrio; Metal; Mylar; Plástico; Otro
cs: Materiál zrcadlových dlaždic ve stylu disco koule: Akryl; Fólie; Sklo; Kov; Mylar; Plast; Ostatní
pt-BR: Material do ladrilho espelhado tipo bola de discoteca: Acrílico; Papel laminado; Vidro; Metal; Mylar; Plástico; Outro
fr: Matériau des carreaux de miroir « boule disco »: Acrylique; Papier métallisé; Verre; Métal; Mylar; Plastique; Autre
pl: Materiał lustrzanych płytek kuli dyskotekowej: Akryl; Folia; Szkło; Metal; Mylar; Plastik; Inny
zh-TW: 迪斯可球鏡面材質: 壓克力; 鋁箔; 玻璃; 金屬; 聚酯薄膜 (Mylar); 塑膠; 其他
ro-RO: Materialul oglinzilor bilei disco: Acril; Folie; Sticlă; Metal; Mylar; Plastic; Altele
pt-PT: Material do mosaico refletor na bola de espelhos: Acrílico; Folha metálica; Vidro; Metal; Mylar; Plástico; Outro
sl-SI: Material zrcalnih ploščic na disko krogli: Akril; Folija; Steklo; Kovina; Mylar; Plastika; Drugo
ko: 미러볼 거울 타일 소재: 아크릴; 포일; 유리; 금속; 마일라; 플라스틱; 기타
vi: Chất liệu các ô gương nhỏ trên quả cầu disco: Acrylic; Giấy bạc; Kính; Kim loại; Mylar; Nhựa; Khác
zh-CN: 迪斯科球镜面瓷砖材质: 亚克力; 箔纸; 玻璃; 金属; 聚酯薄膜; 塑料; 其他
bg-BG: Материал на огледалния панел на диско топка: Акрил; Фолио; Стъкло; Метал; Милар; Пластмаса; Друго
tr: Disko topu ayna kaplama malzemesi: Akrilik; Folyo; Cam; Metal; Mylar; Plastik; Diğer
ru: Материал зеркальных плиток дискобола: Акрил; Фольга; Стекло; Металл; Майлар; Пластик; Другое
hr-HR: Materijal pločica ogledala na disko kugli: Akril; Folija; Staklo; Metal; Mylar; Plastika; Ostalo
da: Materiale for discokuglens spejlfliser: Akryl; Folie; Glas; Metal; Mylar; Plast; Andet
nl: Materiaal reflecterende tegels discobal: Acryl; Folie; Glas; Metaal; Mylar; Plastic; Overig
th: วัสดุของแผ่นกระจกสะท้อนแสงบนลูกดิสโก้บอล: อะคริลิก; ฟอยล์; กระจก; โลหะ; ไมลาร์; พลาสติก; อื่นๆ
lt-LT: Disko kamuolio veidrodinių plytelių medžiaga: Akrilas; Folija; Stiklas; Metalas; Milaras; Plastikas; Kita
hu: Diszkógömb tükörcsempe anyaga: Akril; Fólia; Üveg; Fém; Mylar; Műanyag; Egyéb
sk-SK: Materiál zrkadlových plôšok diskogule: Akryl; Fólia; Sklo; Kov; Mylar; Plast; Iné
fi: Diskopallon peilipalojen materiaali: Akryyli; Folio; Lasi; Metalli; Mylar; Muovi; Muu
nb: Materiale i fliser i diskokule: Akryl; Folie; Glass; Metall; Mylar; Plast; Annet
el: Υλικό πλακιδίων καθρέφτη ντίσκο-μπάλας: Ακρυλικό; Μεταλλικό φύλλο; Γυαλί; Μέταλλο; Mylar; Πλαστικό; Άλλο
en: Disco ball mirror tile material: Acrylic; Foil; Glass; Metal; Mylar; Plastic; Other
ja: ディスコボールミラータイル素材: アクリル; ホイル; ガラス; 金属; マイラー; プラスチック; その他
sv: Material för diskokulans spegelplattor: Akryl; Folie; Glas; Metall; Mylar; Plast; Övrigt